【裁判字號】    99,聲,132
【裁判日期】    990702
【裁判案由】    停止執行
【裁判全文】
臺灣臺北地方法院民事裁定               99年度聲字第132號
聲  請  人  甲○○○
            丁○○
            丙○○
            戊○○
相  對  人  己○○
上列當事人間因確認抵押債權不存在等事件，聲請停止執行，本
院裁定如下：
    主  文
聲請人供擔保新臺幣貳佰壹拾陸萬元後，本院九十八年度司執字
第一０一八六九號拍賣抵押物強制執行事件之強制執行程序，於
本院九十九年度重訴字第七九六號確認抵押債權不存在等事件判
決確定前應暫予停止。
    理  由
一、按有回復原狀之聲請，或提起再審或異議之訴，或對於和解
    為繼續審判之請求，或提起宣告調解無效之訴、撤銷調解之
    訴，或對於第4條第1項第5款之裁定提起抗告時，法院因必
    要情形或依聲請定相當並確實之擔保，得為停止強制執行之
    裁定，強制執行法第18條第2項定有明文。又抵押人對法院
    許可拍賣抵押物之裁定，主張有不得強制執行之事由而提起
    訴訟時，抵押人得依強制執行法第18條第2項規定聲請為停
    止強制執行之裁定，復經大法官會議釋字第182號解釋在案
    。再法院依強制執行法第18條第2項規定擔保金額而准許停
    止強制執行之裁定者，該項擔保係備供債權人因停止執行所
    受損害之賠償，其數額應依標的物停止執行後，債權人未能
    即時受償或利用該標的物所受之損害額，或其因另供擔保強
    制執行所受之損害額定之，非以標的物之價值或其債權額為
    依據，最高法院91年度台抗字第429號裁定意旨亦足供參照
    。
二、本件聲請人以其經向本院提起確認抵押債權不存在等之訴為
    理由，聲請裁定停止本院98年度司執字第101869號執行事件
    之強制執行，經本院調取上開卷宗審究後，堪認確有強制執
    行法第18條所定之事由，又查，上開執行事件係相對人持本
    院98年度司拍字第102號裁定為執行名義，聲請拍賣本件聲
    請人所有之不動產，聲請人確有因執行程序終結而受難以回
    復原狀之損害之虞，本院認有停止執行之必要性，聲請人之
    聲請為有理由，應予准許。
三、又相對人所據以命聲請人給付之金額為新臺幣（下同）1000
    萬元，已逾150萬元，是聲請人所提起之確認抵押債權不存
    在等之訴為得上訴三審案件，參考各級法院辦案期限實施要
    點規定，第一、二、三審通常程序審判案件之期限分別為1
    年4 個月、2年、1年，共計4年4個月，則該案審理期限約需
    4年4個月，故本件停止強制執行期間，相對人可能遭受損害
    為無法即時因強制執行滿足其債權期間所生利息損失，則聲
    請人聲請停止執行所應提供擔保金額，應依前開執行債權額
    按法定利率算至確認抵押債權不存在等訴訟確定終結時之金
    額為適當。故本件爰酌定聲請人應供擔保金額為216萬元（
    計算式：1000萬元×4又1/3年×5%≒216萬6667元）。
四、爰裁定如主文。
中    華    民    國    99    年    7     月    2     日
                  民事第六庭    法  官  許純芳
以上正本係照原本作成
如對本裁定抗告須於裁定送達後10日內向本院提出抗告狀，並繳
納抗告費新臺幣1,000元
中    華    民    國    99    年    7     月    2     日
                                書記官  陳怡君

司法院資訊處製作；財團法人民間司法改革基金會備份。
